# 求助陈版：关于递延所得税资产确认问题

提问人：noryang 时间：2021-10-28 08:05:04
《企业会计准则第 18 号——所得税》第七条 暂时性差异，是指资产或负债的账面价值与其计税基础之间的差额；未作为资产和负债确认的项目，按照税法规定可以确定其计税基础的，该计税基础与其账面价值之间的差额也属于暂时性差异。根据税法规定这10%在 5 年内产生税务利润的年度为可抵扣金额，可合理确定其计税基础，应当作为暂时性差异，确认DTA。

回答人：chenyiwei
可以这样理解。但关键还是看未来 5 年内能否产生足够多的应纳税所得额。同时，基于逻辑一致性的考虑，就该项税款抵减确认递延所得税资产之前，首先应就可抵扣亏损全额确认递延所得税资产。